臺灣臺北地方法院民事裁定　　　　　　　 94年度聲字第472號
聲　請　人　中國國際商業銀行股份有限公司
法定代理人　辛○○
送達代收人　乙○○
相　對　人　丙○○
　　　　　　庚○○○
　　　　　　戊○○
　　　　　　甲○○
　　　　　　己○○
上列聲請人聲請發還提存物事件，本院裁定如下：
    主      文
本院九十二年存字第四九三八號提存事件聲請人所提存之擔保物
中央政府重大交通建設公債八十五年度乙類第一期債票計新台幣
參佰伍拾萬元准予發還。
聲請費用由相對人負擔。
    理      由
一、按訴訟終結後，供擔保人證明已定20日以上之期間，催告
    受擔保利益人行使權利而不行使者，法院應依供擔保人之
    聲請，以裁定命返還其提存物，民事訴訟法第104條第1項
    第3款定有明文。前開規定，於其他依法令供訴訟上之擔保
    者準用之，並為同法第106條所明定。
二、本件聲請意旨略以：
  (一)聲請人與案外人北林實業有限公司（下稱北林公司）、李林
    綠芸及相對人甲○○（更名前為李秀美）間請求清償債務事
    件，聲請人前遵本院民國（下同）87年度裁全字第31號假扣
    押裁定，為擔保假扣押執行，曾提供擔保物中央政府建設公
    債81度甲類第2期債票合計金新台幣（下同）3,500,000元，
    以本院87年度存字第90號提存事件提存在案，並聲請本院對
    案外人北林公司、李林綠芸以及相對人甲○○等人之財產假
    扣押，經本院以87年度執全字第66號執行在案。
  (二)嗣聲請人聲請變更提存物分別如下：(1)本院87年度聲字第
    2769號裁定，變更提存物為中央政府建設公債86年度甲類第
    3期債票計3,500,000元，並以本院88年度存字第2356號提存
    事件提存在案；(2)本院92年度聲字第2485號裁定，變更提存
    物為中央政府重大交通建設公債85年度乙類第1期債票計
    3,500,000元，並以本院92年度存字第4938號提存事件提存
    在案。
  (三)茲因聲請人業已於前開假扣押實施前，對案外人北林公司，
    及相對人甲○○撤回執行，並於90年11月20日經本院以90
    年度全聲字第646號撤銷前揭假扣押裁定，惟案外人李林綠
    芸於86年11月22日死亡，其繼承人：
    1.繼承人李義龍即李林綠芸之配偶於87年7月15日死亡。
    2.繼承人李敏哲於91年7月8日死亡，李敏哲之繼承人李簡明
      子、李子乾、李子銓、李子和、李如芳等人拋棄繼承（臺
      灣板橋地方法院以91年度繼字第633號准予備查），第二
      順位繼承人蔡博皓拋棄繼承（臺灣板橋地方法院以91年度
      繼字第661號准予備查），第二順位繼承人李若瑜、李若
      涵、李帛翰拋棄繼承（臺灣板橋地方法院以91年度繼字第
      689號准予備查）、第三順位繼承人戊○○拋棄繼承（臺
      灣板橋地方法院以92年度繼字第416號准予備查，但戊○
      ○並未拋棄對李林綠芸之繼承）。
    3.繼承人丁○○拋棄繼承（臺灣板橋地方法院以91年度繼字
      第931號准予備查），於93年3月10日收受聲請人行使權利
      之催告，惟於93年3月24日死亡；其繼承人李吳五彩、李
      子偉拋棄繼承（臺灣板橋地方法院以93年度繼字第767號
      准予備查），繼承人李子倫限定繼承（臺灣板橋地方法院
      以93年度繼字第1000號准予限定繼承），李子倫並未於20
      日期間內對聲請人行使權利。
    4.繼承人張李錦美於90年12月19日死亡，其繼承人張淑玲、
      張淑芬、張玉玲、張玉茹、張書茹、張書銘、張書豪等人
      拋棄繼承（臺灣桃園地方法院以91年度繼字第35號准予備
      查）。
  (四)嗣經聲請人聲請臺灣板橋地方法院以93年度聲字第1546號公
    示送達，定20日期間催告丙○○、戊○○對聲請人行使權利
    ，聲請人並聲請臺灣板橋地方法院以93年度聲字第1636號催
    告己○○、庚○○○行使權利，聲請人另聲請人臺灣臺中地
    方法院以93年度聲字第371號公示送達，定20日期間催告甲
    ○○對聲請人行使權利，惟渠等均未對聲請人行使權利，為
    此聲請人返還提存物等語，並提出本院87年度裁全字第31號
    假扣押裁定、87年度裁全字第2292號裁定、87年度聲字第
    2769 號裁定、87年度執全字第66號證明書、87年度存字第
    90號提存書、88年度存字第2356號提存書、88年度執字第
    18300號債權憑證、90年度全聲字第646號裁定暨確定證明書
    、92年度存字第4938號提存書、92年度聲字第2485號裁定、
    臺灣臺中地方法院93年度聲字第1371號裁定暨確定證明書，
    存證信函暨回執、臺灣板橋地方法院93年度聲字第1636號函
    、臺灣板橋地方法院93年度聲字第1546號裁定、相對人繼承
    系統表、相對人戶籍謄本證物為證。
三、本院依職權調閱本院87年度裁全字第31號、87年度存字第90
    號提存、87年度聲字第2769號、88年度存字第2356號、92年
    度聲字第2485號、92年度存字第4938號、87年度執全宙66號
    、臺灣板橋地方法院91年度繼字第633號、91年度繼字第689
    號、91年度第661號、91年度繼字第931號、93年度繼字第
    767號、93年度繼字第1000號、92年度繼字第416號、93年度
    聲字第1546號、93年度聲字第1636號、93年度1371號、臺灣
    桃園地方法院91年度繼字第35號卷宗，核與聲請意旨所載事
    實相符，故聲請人聲請返還擔保物，並無不合，應予准許。
四、依民事訴訟法第95條、第78條裁定如主文。
中　　華　 　民　 　國　　94　　年　　9　　月　　27　　日
                             民事第六庭    法　官　邱  琦
以上正本係照原本作成
如不服本裁定應於送達後10日內向本院提出抗告狀，並繳納抗告
費新臺幣1,000元。
中　　華　　 民　 　國　　94　　年　　9　　月　　29　　日
                       　           　　　 書記官　林秀妙
